# 原股东承担公司的罚款，如何账务处理？

提问人：sgywincpa 时间：2017-08-23 11:23:20
公司被行政处罚，罚款金额由原来的股东承担，请问如何进行账务处理？可否计入资本公积？若计入资本公积，是否需要缴纳企业所得税？

回答人：chenyiwei
首先，在接到处罚通知时，正常确认营业外支出和其他应付款。 其次，如果本企业先支付罚款，股东再补偿的，则支付的罚款从其他应付款中列支，收到股东的补偿款时计入资本公积；如果股东直接代付罚款的，则将无需由本企业支付的其他应付款直接转入资本公积。